臺灣桃園地方法院刑事判決　　　　　　　96年度訴字第1512號
公　訴　人　臺灣桃園地方法院檢察署檢察官
被　　　告　甲○○
選任辯護人　陳俊隆律師
上列被告因違反槍砲彈藥刀械管制條例案件，經檢察官提起公訴
（96年度偵字第18063 號），本院判決如下：
    主  文
甲○○未經許可寄藏手槍，處有期徒刑柒年陸月，併科罰金新臺
幣參拾萬元，罰金如易服勞役，以新臺幣壹仟元折算壹日，如附
表編號1 、2 所示之槍彈沒收。
    事  實
一、甲○○明知未經中央主管機關許可，不得寄藏槍砲彈藥刀械
    管制條例所列具有殺傷力之手槍及子彈，竟基於非法寄藏槍
    彈之犯意，於民國93年2 、3 月間某日，在桃園縣桃園市後
    火車站某餐廳內，收受鍾德財 (於93年6 月24日死亡，由檢
    察官另為不起訴處分）所交付如附表編號1 所示之制式手槍
    1 支及如附表編號2 至4 所示之制式子彈33顆後，予以藏放
    。嗣於96年7 月25日凌晨5 時30分許，甲○○在桃園縣桃園
    市○○路與安樂街口，因與路人發生爭執，遂持上開槍彈對
    空鳴槍示威，旋遭巡邏員警當場查獲，並扣得如附表編號1
    所示之制式手槍1 支、如附表編號2 、3 所示之制式子彈32
    顆及如附表編號4 所示之制式彈殼1 個。
二、案經桃園縣政府警察局桃園分局報請臺灣桃園地方法院檢察
    署檢察官偵查起訴。
    理  由
一、訊據被告甲○○除辯稱：子彈是不小心走火而擊發，其並無
    開槍之意思云云外，對於其他犯情則均坦承不諱，並有如附
    表編號1 至3 所示之槍彈及如附表編號4 所示之制式彈殼扣
    案可資佐證。而上開扣案之手槍、子彈及彈殼經送請內政部
    警政署刑事警察局鑑驗結果，認送鑑手槍1 支（含彈匣1 個
    ，槍枝管制編號：0000000000號），係口徑9mm 制式半自動
    手槍，為捷克CZ廠75B 型，槍號為「9352B 」，槍管內具6
    條右旋來復線，擊發功能正常，可供擊發同口徑制式子彈使
    用，認具殺傷力；送鑑子彈32顆，均係口徑9mm 制式子彈，
    採樣11顆試射，均可擊發，認具殺傷力；送鑑彈殼1 顆，係
    已擊發之口徑9mm 制式彈殼，該彈殼與同案送鑑槍枝試射之
    彈殼，經比對結果，其彈底之特徵紋痕相吻合，認係該槍枝
    所擊發等情，亦有內政部警政署刑事警察局96年8 月27日刑
    鑑字第0960117457號槍彈鑑定書1 份在卷可考。
二、被告雖以前詞置辯，但查，依一般使用槍枝之經驗，裝填有
    子彈之彈匣裝入槍枝後，在未拉動槍機之情況下，子彈尚未
    上膛，並無擊發之可能性，而本件之子彈既已擊發，堪認被
    告顯已拉動槍機將子彈上膛，稽此足徵被告係有意擊發子彈
    ，否則其豈有拉動槍機將子彈上膛之必要。再者，被告擊發
    子彈所使用者係制式槍、彈乙情，有如前述，而制式槍枝為
    顧及安全，均設有保險開關，以防誤觸扳機而擊發子彈，因
    之，被告若僅將子彈上膛而無擊發之意，衡情亦應關保險以
    確保自身安全，豈有容任槍枝處於隨時可能誤觸而擊發之狀
    態。酌上諸情，被告所辯子彈係不慎走火而擊發云云，顯非
    可採。另被告雖聲請傳訊證人蕭雍錫以證明其攜帶槍彈之目
    的係在防身而非用以犯罪，然此部分與被告寄藏槍彈犯行之
    構成要件並無關連性，本院認無傳訊之必要，附此敘明。
三、按槍砲彈藥刀械管制條例中之寄藏與持有，均係將物置於自
    己實力支配之下，僅寄藏必先有他人之持有行為，而後始為
    之受寄代藏而已，故寄藏之受人委託代為保管，其保管之本
    身，亦屬持有，不過，此之持有係受寄之當然結果（最高法
    院74年臺上字第3400號判例參照）。又按未經許可持有、寄
    藏改造手槍、子彈者，其持有、寄藏之繼續，為行為之繼續
    ，亦即一經持有、寄藏手槍、子彈，罪已成立，但其完結須
    繼續至持有、寄藏行為終了時為止，是與本案有關之刑法部
    分條文雖於94年1 月7 日修正公布，並於95年7 月1 日施行
    ，惟被告行為終了時既在修正刑法生效後之96年7 月25日，
    自應適用裁判時之刑法處斷，無新舊法比較問題。
四、核被告所為，係犯槍砲彈藥刀械管制條例第7 條第4 項之未
    經許可寄藏手槍罪及同條例第12條第4 項之未經許可寄藏子
    彈罪。而「寄藏」之受人委託代為保管，其保管之本身所為
    之「持有」，實係「寄藏」之當然結果，法律上應僅就「寄
    藏」行為為包括之評價，不另就「持有」予以論罪。被告同
    時寄藏1 支制式手槍及33顆制式子彈，屬一行為觸犯數罪名
    ，為想像競合犯，應依刑法第55條之規定，從一重之槍砲彈
    藥刀械管制條例第7 條第4 項之未經許可寄藏手槍罪論處。
    爰審酌被告犯罪之動機、目的、手段，及其雖僅寄藏制式手
    槍1 支，但所寄藏之制式子彈則多達33顆，且寄藏時間已逾
    3 年，對社會治安之影響甚鉅，暨其犯後態度等一切情狀，
    量處如主文所示之刑，且就併科罰金部分，諭知易服勞役之
    折算標準。扣案如附表編號1 、2 所示之手槍、子彈，均屬
    違禁物，應依刑法第38條第1 項第1 款規定宣告沒收。至如
    附表編號3 及編號4 所示之子彈，雖均具殺傷力，然因分別
    於鑑驗過程中及遭被告開槍擊發，已失其違禁物之性質，不
    予宣告沒收。
據上論斷，應依刑事訴訟法第299 條第1 項前段，槍砲彈藥刀械
管制條例第7 條第4 項、第12條第4 項，刑法第11條前段、第55
條、第42條第3 項、第38條第1 項第1 款，判決如主文。
本案經檢察官許曉微到庭執行職務。
中　　華　　民　　國　　96　　年　　10　　月　　29　　日
              刑事第十一庭  審判長法  官　蔡榮澤
                                  法  官  紀凱峰
                                  法  官  魏于傑
上正本證明與原本無異。
如不服本判決，得於收受判決正本後10日內，向本院提出上訴狀
。
                                  書記官  林怡君
中　　華　　民　　國　　96　　年　　11　　月　　1 　　日
附表：
┌──┬──────┬───┬──────────────────────┐
│編號│物品名稱    │數  量│備                                      註  │
├──┼──────┼───┼──────────────────────┤
│1   │制式手槍    │1 支（│扣案，係口徑9mm 制式半自動手槍，為捷克CZ廠75│
│    │            │含彈匣│B 型，槍號為「9352B 」，枝管制編號：00000000│
│    │            │1 個）│59號，具殺傷力。                            │
├──┼──────┼───┼──────────────────────┤
│2   │制式子彈    │21顆  │扣案，均係口徑9mm 制式子彈，具殺傷力。      │
├──┼──────┼───┼──────────────────────┤
│3   │制式子彈    │11顆  │扣案，均口徑9mm 制式子彈，具殺傷力，但已於送│
│    │            │      │鑑時試射擊發。                              │
├──┼──────┼───┼──────────────────────┤
│4   │制式子彈    │1 顆  │係口徑9mm 制式子彈，具殺傷力，業經被告於遭查│
│    │            │      │獲前開槍擊發，僅扣得擊發後剩餘之彈殼。      │
└──┴──────┴───┴──────────────────────┘
本案論罪科刑主要法條：
槍砲彈藥刀械管制條例第7條第4項
未經許可，持有、寄藏或意圖販賣而陳列第 1 項所列槍砲、彈藥
者，處 5 年以上有期徒刑，併科新台幣 1 千萬元以下罰金。
槍砲彈藥刀械管制條例第12條第4項
未經許可，持有、寄藏或意圖販賣而陳列子彈者，處 5 年以下有
期徒刑，併科新台幣 300 萬元以下罰金。
